臺灣高雄地方法院民事裁定　　　　　　　 96年度聲字第255號
聲　請　人　甲○○
相　對　人　丙○○
　　　　　　乙○○
上列當事人間聲請停止強制執行事件，本院裁定如下：
    主  文
聲請人供擔保新台幣貳佰伍拾肆萬柒仟柒佰貳拾柒元後，本院民
國九十四年度執字第四八二四七號執行事件，就如附表所示標別
1 編號2 、編號4 及標別2 編號17、編號19、編號21所示未辦保
存登記建物之強制執行程序，於本院民國九十六年度訴字第四三
一號第三人異議之訴事件判決確定前，應暫予停止執行。
聲請人其餘聲請駁回。
    理  由
一、按有回復原狀之聲請，或提起再審或異議之訴，或對於和解
    為繼續審判之請求，或提起宣告調解無效之訴、撤銷調解之
    訴，或對於許可強制執行之裁定提起抗告時，法院因必要情
    形或依聲請定相當並確實之擔保，得為停止強制執行之裁定
    ，強制執行法第18 條第2項定有明文。又按法院依強制執行
    法第18 條第2項定擔保金額，而為准許停止強制執行之裁定
    者，該項擔保係備供債權人因停止執行所受損害之賠償，其
    數額應依標的物停止執行後，債權人未能即時受償或利用該
    標的所受之損害額，或因另供擔保強制執行所受之損害額定
    之，非以標的物之價值或其債權額為依據（最高法院民國86
    年度臺抗字第442 號裁定意旨參照）。
二、經查，本件聲請人以本院94年度執字第48247 號執行事件如
    附表拍賣公告所示標別1 編號2 、編號4 建物、標別2 編號
    17、編號19、編號21建物，均係其所有為由，向本院提起第
    三人異議之訴，並聲請裁定停止系爭執行事件中，關於標別
    1 編號2 、編號4 建物、標別2 編號17、編號19、編號21建
    物之強制執行程序，經本院調取前揭執行事件與96年訴字第
    431 號第三人異議之訴卷宗核閱後，認與前揭規定相符，其
    聲請有理由，應予准許。另聲請人主張高雄市○鎮區○○段
    389 建號門牌號碼高雄市○鎮區○○路800 號面積24.08 平
    方公尺之加強磚造建物（下稱389 號建物）為其所有，亦為
    該執行程序效力所及云云。惟查，由本院執行處查封筆錄記
    載：「國有土地683 地號上尚有第三人甲○○所有建號389
    建物1 間，惟與佛堂部分之建物打通使用」等語，有該查封
    筆錄附於執行卷可稽，足見本院執行處查封當時，業已知38
    9 號建物為聲請人所有，又由本件執行事件第一次拍賣公告
    亦未標示389 號建物一節以觀，益證本件執行程序標的物並
    不包括389 號建物，是以聲請人聲請停止389 號建物，於法
    無據，應予駁回。
三、次按執行法院為停止強制執行裁定時所命債務人提供之擔保
    ，係以擔保債權人因債務人聲請停止強制執行不當可能遭受
    之損害獲得賠償為目的，乃兼顧債權人與債務人之權益，並
    非增加債務人之額外負擔（司法院大法官會議釋字第403 號
    解釋意旨可資參照），是法院定此項擔保，其數額應依標的
    物停止執行後，債權人未能即時受償或利用該標的物所受之
    損害額，或其因另供擔保強制執行所受之損害額定之，非以
    標的物之價值或其債權額為依據，最高法院91年度台抗字第
    113 號裁定意旨可資參照。查，標別2 編號17、編號19、編
    號21建物與第一次拍賣公告附表標別2 編號8 、編號9 建物
    全部打通使用，用以開設超市；編別2 編號12、編號13及編
    號4 等建物係倉庫；標別2 編號5 、編號6 、編號7 、編號
    14、編號15、編號16及編號17建物全部打通開設佛堂，其中
    編號7 建物有部分係為超市所使用，有查封筆錄附於執行卷
    可證，且拍賣公告記載標別1 所列建物合併拍賣，標別2 所
    列建物合併拍賣，有該拍賣公告在卷可稽，足見拍賣公告附
    表標別1 所列全部不動產及標別2 所列全部不動產在經濟上
    或客觀上具緊密性，須合併拍賣以達經濟上之效益，從而，
    聲請人雖僅針對附表標別1 編號2 、編號4 建物及附表標別
    2 編號17、編號19、編號21建物，聲請停止執行，惟此將影
    響附表所列「全部」不動產拍賣程序之進行。又審酌相對人
    丙○○及乙○○之執行名義債權合計新台幣（下同）10,190
    ,909 元 ，合併拍賣底價36,250,000元等情，應認相對人因
    停止執行未能即時受償之金額為10,190,909元，復參以聲請
    人提起之96年度訴字第431 號第三人異議之訴，訴訟標的價
    額1,977, 500元，為得上訴第三審案件，參考各級法院辦案
    期限實施要點規定，第一、二、三審通常程序審判案件之期
    限分別為1 年4 個月、2 年、1 年共計4 年4 個月，加上裁
    判送達、上訴、分案等期間，則該案至確定之審理期限約需
    5 年，故本件停止強制執行期間，相對人可能遭受之損害為
    無法即時因強制執行滿足其債權期間所生之利息或其他利用
    更有所得之損失，則聲請人聲請停止執行所應提供擔保之金
    額，參酌依前開執行債權額按法定利率算至執行異議之訴可
    能確定終結之時止金額2,547,727 （計算式：10,190,909元
    ×5 ×5%＝9,062,500 元，元以下四捨五入）等一切情狀，
    爰酌定聲請人應供擔保金額為2,547,727 元。
四、據上論結，本件聲請人之聲請為一部有理由，一部無理由，
    爰依強制執行法第18條，裁定如主文。
中　　華　　民　　國　　96　　年　　3 　　月　　5 　　日
                    民事第三庭法官  洪培睿
上正係照原本作成。
如不服本裁定，應於送達10日內向本院提出抗告狀，並繳納裁判
費新台幣1,000元。
中　　華　　民　　國　　96　　年　　3 　　月　　5 　　日
                            書記官  陸艷娣
